---
output: html_document 
---

```{r setup, include=FALSE}

library(tidyverse)
library(hrbrthemes)
library(knitr)
library(kableExtra)
library(broom)

```

<center>
  
# Regresión Lineal
  

</center>
  
## Exploración {.tabset}
  
  
### summary
  
```{r warning=FALSE, message=FALSE, echo=TRUE}

kable(
summary(iris)) %>%
   kable_styling(font_size = 12) 

```

### head

```{r warning=FALSE, message=FALSE, echo=TRUE}

kable(
iris |>
  as_tibble() |>
  head()) |> 
  kable_styling(font_size=12)

```
  
### viz
  
```{r echo=TRUE, warning=FALSE, message=FALSE}

iris |>
  ggplot(aes(Sepal.Length, Sepal.Width, color=Species, group=Species)) +
  geom_point() +
  geom_smooth(method = 'lm', se = FALSE) +
  theme_ipsum() +
  theme(
    legend.position = 'bottom'
  )

```
  
## Modelo
  
```{r warning=FALSE, message=FALSE, echo=TRUE}

modelo = lm(Sepal.Width ~ Sepal.Length, data=iris)

kable(
  glance(modelo)) |> 
  kable_styling(font_size=12)

```


## Diagnóstico {.tabset}
  
### Linealidad y Variabilidad

* ¿La relación de las variable es efectivamente _lineal_? 
  
* ¿La variabilidad, _es constante_?
  
```{r warning=FALSE, message=FALSE, echo=TRUE}

modelo_aug <- augment(modelo)

ggplot(data = modelo_aug, aes(x = .fitted, y = .resid)) +
  geom_point(color ='green', alpha=0.8) +
  geom_hline(yintercept = 0, linetype = "dashed", color = "red") +
  xlab("Valores Predichos") +
  ylab("Residuos") +
  theme_ipsum()

```

### Normalidad
  
¿Los residuos o error, _se distribuyen casi normalmente_?
  
```{r warning=FALSE, message=FALSE, echo=TRUE}

ggplot(data = modelo_aug, aes(x = .resid)) +
  geom_histogram(binwidth = 0.25, fill = 'lightblue', alpha =0.7) +
  xlab("Residuos") +
  theme_ipsum()
  
```
  
<center> 
  
# Regresión Logística

</center>


```{r warning=FALSE, message=FALSE, echo=TRUE}

iris_categorical <- 
  iris |> 
  mutate(Sepal.Width = ifelse(Sepal.Width > mean(Sepal.Width), 1, 0))

```


## Exploración {.tabset}

### summary
  
```{r warning=FALSE, message=FALSE, echo=TRUE}

kable(
summary(iris_categorical)) %>%
   kable_styling(font_size = 12) 

```

### head

```{r warning=FALSE, message=FALSE, echo=TRUE}

kable(
iris_categorical |>
  as_tibble() |>
  head()) |> 
  kable_styling(font_size=12)

```
  
### viz
  
```{r echo=TRUE, warning=FALSE, message=FALSE}

iris_categorical |>
  ggplot(aes(Sepal.Length, Sepal.Width, color=Species, group=Species)) +
  geom_point() +
  geom_smooth(method = 'lm', se = FALSE) +
  theme_ipsum() +
  theme(
    legend.position = 'bottom'
  )

```


## Modelo

```{r echo=TRUE, warning=FALSE, message=FALSE}

modelo_clasificacion = glm(Sepal.Width ~ Sepal.Length, family = 'binomial', data=iris_categorical)


```

## Diagnóstico {.tabset}

### Linealidad y Variabilidad

* ¿La relación de las variable es efectivamente _lineal_? 
  
* ¿La variabilidad, _es constante_?
  
```{r warning=FALSE, message=FALSE, echo=TRUE}

modelo_aug_class <- augment(modelo_clasificacion)

ggplot(data = modelo_aug_class, aes(x = .fitted, y = .resid)) +
  geom_point(color ='green', alpha=0.8) +
  geom_hline(yintercept = 0, linetype = "dashed", color = "red") +
  xlab("Valores Predichos") +
  ylab("Residuos") +
  theme_ipsum()

```
  
### Transformación Lgística

$$ln(\frac{p}{1-p}) =  b_0 + b_1 * x$$

$$\frac{p}{1-p} = e^{b_0+b_1x}$$


$$p = \frac{e^{b_0+b_1x}}{1 + e^{b_0+b_1x}}$$
$$p = \frac{1}{1 + e^{b_o + b_1x}}$$


* link = log-odds (probabilidades en la escala de los logits)
* terms = valores predichos sin transformar
* response = probabilidades predichas

```{r warning=FALSE, message=FALSE, echo=TRUE}

glm_fitted <-
  tibble(
    link = predict(modelo_clasificacion, iris_categorical['Sepal.Length'], type = 'link'),
    terms = predict(modelo_clasificacion, iris_categorical['Sepal.Length'], type = 'terms'),
    response = predict(modelo_clasificacion, iris_categorical['Sepal.Length'], type = 'response')
  )

kable(glm_fitted |> head()) |> 
  kable_styling(font_size=12)
  
```

